臺灣新北地方法院民事裁定
111年度亡字第78號
聲  請  人  臺灣新北地方檢察署檢察官（書股）

相  對  人  楊煒能  



上列聲請人聲請楊煒能死亡宣告事件，本院裁定如下：
    主  文
一、准對失蹤人楊煒能（男、民國0年0月00日生、身分證統一編
    號：Z000000000、最後設籍地址：新北市○○區○○路000號4樓
    ）為宣告死亡之公示催告。
二、該失蹤人應於本公示催告揭示於本院公告處或資訊網路之翌
    日起貳個月內，向本院陳報現尚生存，如不陳報，本院將宣
    告其為死亡。
三、無論何人，凡知該失蹤人之生死者，均應於上開時日以前，
    將其所知之事實，陳報本院。
    理  由
一、按失蹤人失蹤滿7年後，或失蹤人為80歲以上者，於失蹤滿3
    年後，法院得因利害關係人或檢察官之聲請，為死亡之宣告
    ，民法第8條第1、2項定有明文。次按法院准許宣告死亡之
    聲請者，應公示催告；公示催告之陳報期間，自揭示之日起
    應有6個月以上，但失蹤人滿百歲者，其陳報期間，得定為
    自揭示之日起2個月以上，家事事件法第156條第1、3項、第
    130條第5項定有明文。
二、聲請意旨略以：失蹤人楊煒能（男、民國0年0月00日生、身
    分證統一編號：Z000000000號）現年103歲，因行方不明，
    自108年5月7日起經列為失蹤人口後，迄今已逾3年，此有失
    蹤人口系統資料列表、戶籍資料（現戶全戶）、戶籍資料（
    除戶部分）、戶籍登記申請書、健保投保紀錄查詢資料、新
    北市政府殯葬管理處111年5月6日新北殯館字第1115234908
    號函（查無殯葬紀錄）、臺北市殯葬管理處111年5月12日北
    市殯儀二字第1113005745號函（查無殯葬紀錄）、新北市政
    府社會局111年5月11日新北社老字第1110858034號函文（查
    非新北市中低收入戶或保護安置個案）、臺北市政府社會局
    111年5月10曰北社老字第1113072769號函文（查非臺北市中
    低收入戶或保護安置個案）、内政部移民署111年5月6日移
    署資字第1110053127號函（查無入出境資料）、勞動部勞工
    保險局111年5月9日保普生字第11113020820號函（查無請領
    勞保老年給付、國民年金、老農津貼）影本各1份在卷可稽
    ，堪信聲請人主張楊煒能失蹤已逾法定期間等情為真正，其
    聲請核與前開條文相符，應予准許。
三、依家事事件法第156條第2項，裁定如主文。　
中　　華　　民　　國　 111　　年　　7 　　月　　25　　日
                   家事法庭     法  官　陳嘉宏
以上正本係照原本作成。
如對本裁定抗告須於裁定送達後10日內向本院提出抗告狀。
中　　華　　民　　國　 111　　年　　7 　　月　　25　　日
                                書記官　林詩雅